【裁判字號】    98,訴,61
【裁判日期】    980306
【裁判案由】    偽造文書等
【裁判全文】
臺灣臺北地方法院刑事判決                98年度訴字第61號
公  訴  人  臺灣臺北地方法院檢查署檢察官
被      告  甲○○
上列被告因偽造文書等案件，經檢察官提起公訴（九十七年度偵
字第二七二七六號），本院判決如下：
    主  文
甲○○行使偽造之信用卡，累犯，處有期徒刑捌月。扣案偽造之
荷蘭銀行信用卡壹張，及於前揭偽造信用卡背面、SOGO百貨、微
風廣場「LOWEW」、「DUNHILL」專櫃簽帳單上偽造之「Scott」
之簽名各壹枚（合計共肆枚）均沒收。
    事  實
一、甲○○前於民國九十二年間因偽造有價證券案件，經本院於
    九十二年十二月三十一日以九十二年度簡字第四二五０號判
    處有期徒刑四月，緩刑三年確定；復於九十三年間又因偽造
    有價證券案件，經本院於九十三年九月十四日以九十三年度
    簡字第二二八六號判處有期徒刑六月確定，於九十三年十一
    月二十四日易科罰金執行完畢，而其於九十二年間所犯偽造
    有價證券案件之緩刑宣告，經臺灣板橋地方法院於九十四年
    三月二十一日以九十四年度撤緩字第二五號撤銷確定後，甫
    於九十四年六月二十八日易科罰金執行完畢。詎仍不知悔改
    ，因經濟狀況不佳，即基於意圖為自己不法所有之接續犯意
    ，於九十七年十二月一日下午一時三十分許，在臺北市萬華
    區西門捷運站六號出口處，以新臺幣（下同）九千元之代價
    ，向與之有犯意聯絡之姓名年籍不詳綽號「小邱」之成年男
    子購買卡號為0000000000000000號偽造之荷蘭銀行信用卡一
    張（下稱系爭偽卡），以便持向信用卡特約商店詐騙高價商
    品後在網路上轉賣牟利，且於購得系爭偽卡後，隨即在該信
    用卡背簽上「Scott」之假名，並於同日下午二時三分許，
    先持系爭偽卡前往臺北市大安區SOGO百貨地下三樓超市，購
    買價值三萬五千二百七十八元之洋酒六瓶，並在簽帳單上偽
    造「Scott」之簽名一枚後一併交付予店員蘇玉樺以資行使
    ，使蘇玉樺陷於錯誤，因而交付洋酒六瓶予甲○○，足生損
    害於「Scott」、發卡銀行及特約商店。甲○○於詐得上開
    財物後，即搭乘計程車前往臺北市松山區微風廣場，並將洋
    酒六瓶置於車內，囑駕駛於店外稍後，再於同日下午二時二
    十九分許、二時三十八分許，分別持系爭偽卡至微風廣場之
    「LOWEW」、「DUNHILL」購買價值各為六萬三千元之白色空
    氣包包一個，及價值一萬一千二百一十元之黑色鑰匙包一個
    和黑色皮帶一條，並分別於簽帳單上偽造「Scott」之簽名
    各一枚後，交予二專櫃店員王偉慶及陳凱琳行使，致王偉慶
    及陳凱琳均陷於錯誤，分別將上開財物交予甲○○，足生損
    害於「Scott」、發卡銀行及特約商店。嗣聯邦銀行信用卡
    中心人員接獲刷卡通知發覺有異，通知微風廣場安管室人員
    羅佑石到場而當場查獲，並於甲○○身上扣得系爭偽卡一張
    、「LO WEW」牌白色空氣包包一個、「DUNHILL」牌黑色鑰
    匙包、黑色皮帶各一個，報警處理，始循線查知上情。
二、案經臺北市政府警察局松山分局報告臺灣臺北地方法院檢察
    署檢察官偵查起訴。
    理  由
一、按本件被告甲○○所犯係死刑、無期徒刑、最輕本刑為三年
    以上有期徒刑以外之罪，其於準備程序就前揭被訴事實為有
    罪之陳述，經本院告知簡式審判程序之旨，並聽取其與公訴
    人之意見後，本院認無不得或不宜改依簡式審判程序進行之
    處，爰依刑事訴訟法第二百七十三條之一第一項、第二百八
    十四條之一，裁定由受命法官獨任進行簡式審判程序，並依
    據同法第二百七十三條之二之規定，不受同法第一百五十九
    條第一項傳聞證據規定之限制，合先敘明。
二、前揭犯罪事實，業據被告迭於警詢、偵查及本院訊問時坦承
    不諱，核與證人即SOGO百貨超市店員蘇玉樺、微風廣場專櫃
    店員王偉慶、陳凱琳、許舒菲、安管室人員羅佑石、聯邦銀
    行信用卡中心辦事員張峻豪、財團法人聯合信用卡處理中心
    商店管理部副科長陳韻平所證其等遭被告以系爭偽卡詐騙商
    品之情況，及何以查獲被告使用系爭偽卡等情均相符合並有
    所詐得物品及系爭偽卡之照片共四張、財團法人聯合信用卡
    處理中心九十七年十二月一日函、交易紀錄、國外偽卡盜刷
    明細、系爭偽卡發卡銀行查詢、北市松山分局中崙派出所扣
    押物品目錄表、贓物認領保管單各一紙，及簽帳單、發票各
    三紙附卷可稽，及系爭偽卡一張、「LOWEW」牌白色空氣包
    包一個、「DUNHILL」牌黑色鑰匙包、黑色皮帶各一個扣案
    可資佐證。而扣案之系爭偽卡經查詢之結果，其發卡國家應
    為南非之ABSA銀行，其上卻標示為ABN-AMRO荷蘭銀行所發行
    ，且該卡之真正持卡人為外籍人士完全無法聯絡，顯係偽造
    之信用卡等語，亦據證人張峻豪證述明確，足徵被告前開自
    白與事實相符，應堪採信。本件事證明確，被告犯行堪以認
    定，應依法論科。
三、核被告所為，係犯刑法第二百零一條之一第二項之行使偽造
    信用卡罪、第二百十六條、第二百十條之行使偽造私文書罪
    、及同法第三百三十九條第一項之詐欺取財罪。被告意圖供
    行使之用而收受偽造信用卡之低度行為，為行使偽造信用卡
    之高度行為所吸收。又其於簽帳單上偽造「Scott」之署押
    之行為，係偽造私文書之部分行為；又其偽造前揭私文書後
    復持以行使，其偽造私文書之低度行為，為行使偽造私文書
    之高度行為所吸收，均不另論罪。被告先後三次行使偽造信
    用卡、行使偽造私文書及詐欺取財之犯行，主觀上均係基於
    單一之犯意，且客觀上該行為係於密切接近之時、地內，接
    續施行，侵害相同之法益，且各舉動之獨立性極為薄弱，依
    一般社會健全觀念，難以強行分開，在刑法評價上，以視為
    數個舉動之接續實行，合為包括之一行為予以評價，較為合
    理，而屬接續犯，均為包括之一罪。其於上揭時、地，行使
    系爭偽卡及偽造之簽帳單以詐得財物既遂，係一行為同時觸
    犯行使偽造信用卡、詐欺取財、行使偽造私文書罪，為想像
    競合犯，應依刑法第五十五條之規定，從一重之行使偽造信
    用卡罪處斷。查被告前於九十二年間因偽造有價證券案件，
    經本院於九十二年十二月三十一日以九十二年度簡字第四二
    五０號判處有期徒刑四月，緩刑三年確定；復於九十三年間
    又因偽造有價證券案件，經本院於九十三年九月十四日以九
    十三年度簡字第二二八六號判處有期徒刑六月確定，於九十
    三年十一月二十四日易科罰金執行完畢，而其於九十二年間
    所犯偽造有價證券案件之緩刑宣告，經臺灣板橋地方法院於
    九十四年三月二十一日以九十四年度撤緩字第二五號撤銷確
    定後，甫於九十四年六月二十八日易科罰金執行完畢一節，
    有卷附臺灣高等法院被告前案紀錄表一份可按，其於有期徒
    刑執行完畢後五年內，故意再犯本件有期徒刑以上之罪，為
    累犯，應依法加重其刑。爰審酌被告前於九十二年、九十三
    年間即有二次行使偽造信用卡詐騙財物之刑事犯罪紀錄，素
    行不佳，僅因失業，即重操舊業，以偽造之信用卡向特約商
    店詐得高價商品轉賣牟利，危害信用交易體系及特約商店之
    權益甚為重大，其犯後雖坦承犯行，態度良好，惟對於出售
    其系爭偽卡之人之詳細資料，及所詐得之洋酒六瓶之實際下
    落仍不願吐實，至今亦未賠償SOGO百貨被詐騙前揭洋酒之損
    失等一切情狀，量處如主文所示之刑，以示懲儆。
四、扣案偽造之系爭偽卡一張，應依刑法第二百零五條之規定，
    宣告沒收。另被告於SOGO百貨地下三樓超市及微風廣場「LO
    WEW」及「DUNHILL」專櫃刷卡購物時，分別在系爭偽卡背面
    及簽帳單三張上偽造「Scott」之簽名各一枚，依刑法第二
    百十九條之規定，亦不問屬於犯人與否，均應併予宣告沒收
    。
據上論斷，應依刑事訴訟法第二百七十三條之一第一項、第二百
九十九條第一項前段，刑法第二百零一條之一第二項前段、第二
百十六條、第二百十條、第三百三十九條第一項、第五十五條、
第四十七條第一項、第二百零五條、第二百十九條，刑法施行法
第一條之一，判決如主文。
本案經檢察官李彥霖到庭執行職務。
中    華    民    國    98    年    3     月    6     日
              臺灣臺北地方法院刑事第十七庭
                              法  官  劉秀君
上正本證明與原本無異。
如不服本判決應於收受送達後10日內向本院提出上訴書狀，並應
敘述具體理由；其未敘述上訴理由者，應於上訴期間屆滿後20日
內向本院補提理由書（均須按他造當事人之人數附繕本）「切勿
逕送上級法院」。告訴人或被害人如對於本判決不服者，應具備
理由請求檢察官上訴，其上訴期間之計算係以檢察官收受判決正
本之日期為準。
                              書記官  吳俊龍
中    華    民    國    98    年    3     月    6     日
附錄本案論罪科刑法條全文：
中華民國刑法第201條之1
（偽造變造有價證券供行使罪）
意圖供行使之用，而偽造、變造信用卡、金融卡、儲值卡或其他
相類作為簽帳、提款、轉帳或支付工具之電磁紀錄物者，處1 年
以上7 年以下有期徒刑，得併科3萬元以下罰金。
行使前項偽造、變造之信用卡、金融卡、儲值卡或其他相類作為
簽帳、提款、轉帳或支付工具之電磁紀錄物，或意圖供行使之用
，而收受或交付於人者，處5年以下有期徒刑，得併科3萬元以下
罰金。
中華民國刑法第210條
（偽造變造私文書罪）
偽造、變造私文書，足以生損害於公眾或他人者，處 5 年以下有
期徒刑。
中華民國刑法第339條
（普通詐欺罪）
意圖為自己或第三人不法之所有，以詐術使人將本人或第三人之
物交付者，處5年以下有期徒刑、拘役或科或併科1千元以下罰金
。
以前項方法得財產上不法之利益或使第三人得之者，亦同。
前二項之未遂犯罰之。


司法院資訊處製作；財團法人民間司法改革基金會備份。
